臺灣高等法院刑事判決
109年度上訴字第1520號
上  訴  人  
即  被  告  江支舜




選任辯護人  黃中麟律師(法扶律師)    
上列上訴人因違反毒品危害防制條例案件，不服臺灣桃園地方法
院108年度訴字第1018號，中華民國109年3月11日第一審判決（
起訴案號：臺灣桃園地方檢察署108年度偵字第21410號），提起
上訴，本院判決如下：
    主  文
上訴駁回。               
    犯罪事實及理由
一、經本院審理結果，認第一審以上訴人即被告江支舜犯毒品危
    害防制條例第4條第2項販賣第二級毒品罪，累犯，各處如其
    附表「宣告之罪刑」欄所示之刑，應執行有期徒刑5年6月，
    認事用法及量刑均無不當，應予維持，並引用第一審判決書
    記載之犯罪事實、證據及理由（如附件）。
二、被告上訴意旨略以：被告雖為5年內再犯之累犯，但前案皆
    為法定刑較輕之罪，且經假釋後，於假釋期滿未經撤銷，視
    為執行完畢，足見刑罰對於被告仍有相當鎮懾作用，絕非視
    法度為無物之徒，惟原判決不分情節一律加重本刑二分之一
    ，是否過苛？是否符合憲法罪刑相當原則？原審判決就被告
    於偵查及審判中均自白犯罪予以論罪科刑，固非無見，惟漏
    未斟酌其自始就其犯行均坦承不諱，有助事實之明確釐清，
    且附表所示犯行犯罪所得甚微，犯後態度亦屬良好。再者，
    被告所識國字不多，智識程度甚低，斟酌上情及刑法第57條
    等規定，原審判決疏未考量被告犯後態度、違反義務程度及
    犯罪行為人之智識程度，就被告所為量刑稍嫌過重，確有悖
    離罪刑相當原則、修復式司法及刑法謙抑等原刖，被告犯後
    已深感悔悟，希冀於服刑後，覓得一技之長，修習國語及文
    字，重啟生活，懇請從輕量刑，以啟自新云云。辯護人則為
    被告辯稱：被告除於偵查及審判中自白犯行外，也有誠意供
    出毒品之上游云云。
三、惟查：
　㈠按量刑之輕重，屬於為裁判之法院得依職權自由裁量之事項
    ，苟其量刑已以行為人之責任為基礎，並斟酌刑法第57條所
    列一切情狀，在法定刑度內，酌量科刑，如無偏執一端，致
    明顯輕重失衡情形，不得遽指為不當或違法。本案被告前因
    竊盜、搶奪、違反毒品危害防制條例等案件，經原審法院裁
    定應執行有期徒刑4年1月確定，經入監服刑後，於民國104
    年7月20日假釋出監，嗣於105年2月18日假釋期滿未經撤銷
    ，視為執行完畢，有本院被告前案紀錄表在卷可參，其於5
    年以內故意再犯本件有期徒刑以上之罪，為累犯，原審斟酌
    被告前科與司法院釋字第775號之解釋意旨，以被告前曾因
    施用第一級、第二級毒品案件經法院論罪科刑，未能知所警
    惕，反而於本案再犯販賣第二級毒品罪，顯認被告對刑罰反
    應力薄弱，有依刑法第47條第1項累犯規定加重最低本刑之
    必要；又被告於偵查及審判中就其犯行，均自白犯罪，應依
    毒品危害防制條例第17條第2項規定，均減輕其刑，並均依
    法先加重後減輕之；再審酌被告明知毒品具有成癮性、濫用
    性及對社會危害性，竟為圖一己私利，販賣甲基安非他命以
    牟利，其所為勢必助長購毒者施用毒品之行為，嚴重危害國
    民身心健康及敗壞社會治安，實屬不該，是自應受有相當程
    度之刑事非難，考量被告犯後均坦承犯行，態度尚可，併衡
    酌被告之品行、生活狀況、其於警詢時自陳國中畢業之教育
    程度、無業、家庭經濟狀況小康（見偵查卷第7 頁）等一切
    情狀，就被告所犯販賣第二級毒品罪部分，各處如附表「宣
    告之罪刑」欄所示之刑，應執行有期徒刑5年6月，是原審既
    已審酌刑法第57條各款所列與本案量刑有關情狀，並說明依
    據司法院釋字第775號之解釋意旨，而依累犯規定加重最低
    本刑之理由，再依法減輕其刑，所為量刑既未逾越法定刑度
    ，亦未濫用裁量權限，與被告之罪責相當，並無量刑失衡顯
    然過重情形，且查無恣意、違反比例原則或罪刑不相當之情
    事，被告上訴指摘原審量刑過重云云，並非有據。
　㈡按犯第4條至第8條、第10條或第11條之罪，供出毒品來源，
    因而查獲其他正犯或共犯者，減輕或免除其刑，毒品危害防
    制條例第17條第1項定有明文。查被告於警詢時供稱：（你
    是否願意供出你販賣予不特定購毒者之毒品來源？）沒有（
    見108年度偵字第21410號卷〔下稱偵查卷〕第28頁），嗣於偵
    訊時供稱：（你的毒品來源？）我跟「一國（音譯）」買的
    。（是否願意協助警方找出上游？）當時警察逮捕我時，帶
    我去新屋交流道，當時我房間沒關門，約1小時後，回到住
    處房間門上鎖，經請屋主來開門，發現裡面的手機已經被拿
    走，毒品上游的資料在手機裡面。（有無其他方式可以聯絡
    ？）沒有，我也希望供出上游爭取減刑等語（見偵查卷第24
    6頁），足證被告並未供出足以讓警員追查其毒品來源之資
    訊，且警員亦未因被告之供述而查獲其他正犯或共犯，被告
    所為尚與毒品危害防制條例第17條第1項之要件不符，辯護
    人請求依此減輕被告之刑，亦無理由。從而，被告以前詞指
    摘原判決不當，提起上訴，為無理由，應予駁回。
四、據上論結，應依刑事訴訟法第373條、第368條，判決如主文
    。
本案經檢察官吳宗憲提起公訴，檢察官陳孟黎到庭執行職務。
中　　華　　民　　國　 109　　年　　6 　　月　　17　　日
                  刑事第十三庭  審判長法　官  王國棟
                                      法　官  呂煜仁
                                      法　官  許永煌
以上正本證明與原本無異。
如不服本判決，應於收受送達後20日內向本院提出上訴書狀，其
未敘述上訴之理由者並得於提起上訴後20日內向本院補提理由書
（均須按他造當事人之人數附繕本）「切勿逕送上級法院」。
                                      書記官  郭侑靜
中　　華　　民　　國　　109 　年　　6 　　月　　17　　日
附件：
臺灣桃園地方法院刑事判決             108年度訴字第1018號
公　訴　人　臺灣桃園地方檢察署檢察官
被　　　告　江支舜　男　43歲（民國00年0月00日生）
                    身分證統一編號：Z000000000號
                    住○○市○○區○○路0巷0弄0號
                    （現於法務部○○○○○○○○○○○執
                      行中）
選任辯護人　王俊文律師
上列被告因違反毒品危害防制條例案件，經檢察官提起公訴（10
8 年度偵字第21410 號），本院判決如下：
    主  文
江支舜犯如附表所示之罪，各處如附表「宣告之罪刑」欄所示之
刑。應執行有期徒刑伍年陸月。
未扣案之販賣毒品所得新臺幣貳萬陸仟元及未扣案不詳廠牌之手
機壹支（含門號○○○○○○○○○○號SIM 卡壹張）均沒收，
於全部或一部不能沒收或不宜執行沒收時，追徵其價額。
    事  實
一、江支舜明知甲基安非他命為毒品危害防制條例第2 條第2 項
    第2 款所列管之第二級毒品，依法不得販賣，竟意圖營利，
    基於販賣第二級毒品犯意，先向姓名、年籍不詳、綽號「一
    國」之男子，購買第二級毒品甲基安非他命後，以行動電話
    門號0000000000號作為販毒聯繫之用，於附表所示之時、地
    ，以附表所示之金額及數量，分別販賣第二級毒品甲基安非
    他命與詹盛烘、湯徵子、賴香雲、陳信憲等人。
二、案經臺灣桃園地方檢察署檢察官指揮桃園市政府警察局桃園
    分局偵查起訴。
    理  由
壹、程序部分：
    按除法律另有規定外，實施刑事訴訟程序之公務員因違背法
    定程序取得之證據，其有無證據能力之認定，應審酌人權保
    障及公共利益之均衡維護；又被告以外之人於審判外之陳述
    ，雖不符合同法第159 條之1 至第159 條之4 之規定，但經
    當事人於審判程序同意作為證據，法院審酌該言詞陳述或書
    面陳述作成時之情況，認為適當者，亦得為證據；當事人、
    代理人或辯護人於法院調查證據時，知有第159 條第1 項不
    得為證據之情形，而未於言詞辯論終結前聲明異議者，視為
    有前項之同意，刑事訴訟法第158 條之4 、第159 條之5 分
    別定有明文。本判決下列所引用之各項供述證據，當事人均
    不爭執各該證據之證據能力，且未於本院言詞辯論終結前聲
    明異議，本院審酌此等證據資料取得及製作時之情況，尚無
    違法不當及證明力明顯過低之瑕疵，以之作為證據應屬適當
    ；另本判決後述所引之各項非供述證據，無證據證明係實施
    刑事訴訟程序之公務員以不法方式所取得，且亦無證據證明
    係非真實，復均與本件待證事實具有關聯性，是依刑事訴訟
    法第158 條之4 之反面解釋，當有證據能力；又前開供述與
    非供述證據復經本院於審理期日中合法調查，自均得為本案
    證據使用。
貳、實體部分：
一、前揭事實，業據被告江支舜於警詢、偵訊、本院準備程序及
    審理時均坦承不諱（見偵查卷第7 至29頁、第31至36頁、第
    245 至247 頁、本院卷第100 、152 頁），核與證人詹盛烘
    、湯徵子、賴香雲、陳信憲於警詢及偵訊時之證述相符（見
    偵查卷第63至75頁、第109 至121 頁、第149 至161 頁、第
    187 至198 頁、第231 至239 頁），復有門號0000000000號
    之通訊監察譯文在卷可佐（見偵查卷第255 至303 頁），是
    認被告上開任意性自白，核與事實相符，足堪採信。綜上所
    述，本件事證明確，被告上揭販賣第二級毒品犯行，已堪認
    定，應予依法論科。
二、論罪科刑：
（一）按甲基安非他命為毒品危害防制條例第2 條第2 項第2 款
      所規定之第二級毒品，依法不得販賣、持有。是核被告所
      為，均係犯毒品危害防制條例第4 條第2 項之販賣第二級
      毒品罪（共19罪）。被告各次販毒前低度之持有行為，分
      別為販毒之高度行為所吸收，均不另論罪。又被告所犯販
      賣第二級毒品19罪間，犯意各別、行為互異，應予分論併
      罰。
（二）被告前因竊盜、搶奪、違反毒品危害防制條例等案件，經
      本院裁定應執行有期徒刑4 年1 月確定，經入監服刑後，
      於104 年7 月20日假釋出監，嗣於105 年2 月18日假釋期
      滿未經撤銷，視為執行完畢，此有臺灣高等法院被告前案
      紀錄表在卷可參，被告於有期徒刑執行完畢後，5 年內故
      意再犯本件有期徒刑以上之罪，為累犯，復參酌司法院大
      法官第775 號解釋所示，被告前曾因施用第一級、第二級
      毒品案件經法院論罪科刑，未能知所警惕，反而於本案再
      犯販賣第二級毒品罪，顯見被告對於刑罰之反應力薄弱，
      有加重本刑規定適用之必要，且不致使被告所受之刑罰超
      過其所應負擔之罪責，爰依刑法第47條第1 項規定均加重
      其刑。又按犯毒品危害防制條例第4 條至第8 條之罪於偵
      查及審判中均自白者，減輕其刑，毒品危害防制條例第17
      條第2 項定有明文。被告於偵查及審判中就上開犯行，均
      自白犯罪，應依毒品危害防制條例第17條第2 項規定，均
      減輕其刑。並均依法先加重後減輕之。
（三）爰審酌被告明知毒品具有成癮性、濫用性及對社會危害性
      ，竟為圖一己私利，販賣甲基安非他命以牟利，其所為勢
      必助長購毒者施用毒品之行為，嚴重危害國民身心健康及
      敗壞社會治安，實屬不該，是自應受有相當程度之刑事非
      難，考量被告犯後均坦承犯行，態度尚可，併衡酌被告之
      品行、生活狀況、其於警詢時自陳國中畢業之教育程度、
      無業、家庭經濟狀況小康（見偵查卷第7 頁）等一切情狀
      ，分別量處如主文所示之刑，並定其應執行之刑，以示儆
      懲。
三、沒收部分：
（一）按犯罪所得，屬於犯罪行為人者，沒收之；於全部或一部
      不能沒收或不宜執行沒收時，追徵其價額，刑法第38條之
      1 第1 項前段、第3 項定有明文。經查，被告所有之各次
      販賣毒品所得共新臺幣26,000元，已如前述，且均未扣案
      ，應依刑法第38條之1 第1 項前段、第3 項之規定宣告沒
      收，並於全部或一部不能沒收或不宜執行沒收時，追徵其
      價額。
（二）未扣案不詳廠牌之手機1 支（含行動電話門號0000000000
      號SIM 卡1 張），為供被告用以與證人詹盛烘、湯徵子、
      賴香雲、陳信憲等人聯繫交易甲基安非他命所用之物乙情
      ，有上開通訊監察譯文存卷可佐，故應依毒品危害防制條
      例第19條第1 項規定宣告沒收，並依刑法第38條第4 項規
      定，諭知全部或一部不能沒收或不宜執行沒收時，追徵其
      價額。
據上論斷，應依刑事訴訟法第299 條第1 項前段，毒品危害防制
條例第4 條第2 項、第19條第1 項，刑法第11條、第51條第5 款
、第38條第4 項、第38條之1 第1 項、第3 項，判決如主文。
本案經檢察官吳宗憲提起公訴，檢察官洪鈺勛到庭執行職務。
中　　華　　民　　國　 109　　年　　3 　　月　　11　　日
                  刑事第十八庭  審判長法　官　葉韋廷
                                      法　官　顏嘉漢
                                      法　官　陳宏璋
以上正本證明與原本無異。
如不服本判決應於收受判決後20日內向本院提出上訴書狀，並應
敘述具體理由。其未敘述上訴理由者，應於上訴期間屆滿後20日
內向本院補提理由書(均須按他造當事人之人數附繕本)「切勿逕
送上級法院」。 

                                      書記官　陳芳蘭
中　　華　　民　　國　 109　　年　　3 　　月　　11　　日
附錄本案論罪科刑法條
毒品危害防制條例第4條
製造、運輸、販賣第一級毒品者，處死刑或無期徒刑；處無期徒
刑者，得併科新臺幣 2 千萬元以下罰金。
製造、運輸、販賣第二級毒品者，處無期徒刑或 7 年以上有期
徒刑，得併科新臺幣 1 千萬元以下罰金。
製造、運輸、販賣第三級毒品者，處 7 年以上有期徒刑，得併
科新臺幣 7 百萬元以下罰金。
製造、運輸、販賣第四級毒品者，處 5 年以上 12 年以下有期
徒刑，得併科新臺幣 3 百萬元以下罰金。
製造、運輸、販賣專供製造或施用毒品之器具者，處 1 年以上7
 年以下有期徒刑，得併科新臺幣 1 百萬元以下罰金。
前五項之未遂犯罰之。 

附表：
編號 購毒者 交易時間 交易地點 交易之毒品種類與數量/重量 交易金額（新臺幣） 宣告之罪刑 1 詹盛烘 108年3月31日上午09時48分許 桃園市中壢區五興路270巷內 甲基安非他命1包（1公克） 2,000元 江支舜販賣第二級毒品，累犯，處有期徒刑參年拾月。 2 詹盛烘 108年4月1日晚間21時10分許 桃園市中壢區五興路270巷內 甲基安非他命1包（1公克） 2,000元 江支舜販賣第二級毒品，累犯，處有期徒刑參年拾月。 3 詹盛烘 108年4月6日晚間20時50分許 桃園市中壢區五興路270巷內 甲基安非他命1包（1公克） 2,000元 江支舜販賣第二級毒品，累犯，處有期徒刑參年拾月。 4 詹盛烘 108年4月30日凌晨00時55分許 桃園市中壢區五興路270巷內 甲基安非他命1包（1公克） 2,000元 江支舜販賣第二級毒品，累犯，處有期徒刑參年拾月。 5 詹盛烘 108年5月3日下午16時48分許 桃園市中壢區五興路270巷內 甲基安非他命1包（1公克） 2,000元 江支舜販賣第二級毒品，累犯，處有期徒刑參年拾月。 6 湯徵子 108年4月2日中午12時許 桃園市中壢區新屋交流道附近 甲基安非他命1包（重量不詳） 1,000元 江支舜販賣第二級毒品，累犯，處有期徒刑參年玖月。 7 湯徵子 108年4月10日上午11時許 桃園市中壢區某處（地址不詳） 甲基安非他命1包（重量不詳） 1,000元 江支舜販賣第二級毒品，累犯，處有期徒刑參年玖月。 8 湯徵子 108年4月12日上午11時30分許 桃園市中壢龍岡加油站 甲基安非他命1包（重量不詳） 1,000元 江支舜販賣第二級毒品，累犯，處有期徒刑參年玖月。 9 湯徵子 108年4月26日下午13時20分許 桃園市中壢區新屋交流道附近 甲基安非他命1包（重量不詳） 1,000元 江支舜販賣第二級毒品，累犯，處有期徒刑參年玖月。 10 湯徵子 108年5月24日晚間21時40分許 桃園市中壢區新屋交流道附近 甲基安非他命1包（重量不詳） 1,000元 江支舜販賣第二級毒品，累犯，處有期徒刑參年玖月。 11 賴香雲 108年4月2日晚間18時31分許 桃園市中壢區五興路某處（地址不詳） 甲基安非他命1包（不足1公克） 1,000元 江支舜販賣第二級毒品，累犯，處有期徒刑參年玖月。 12 賴香雲 108年5月4日下午16時30分許 桃園市中壢區五興路某處（地址不詳） 甲基安非他命1小包（1公克） 2,000元 江支舜販賣第二級毒品，累犯，處有期徒刑參年拾月。 13 賴香雲 108年5月11日下午14時50分許 桃園市中壢區五興路某處（地址不詳） 甲基安非他命1小包（1公克） 2,000元 江支舜販賣第二級毒品，累犯，處有期徒刑參年拾月。 14 賴香雲 108年5月25日晚間20時30分許 桃園市中壢區五興路某處（地址不詳） 甲基安非他命1小包（1公克） 2,000元 江支舜販賣第二級毒品，累犯，處有期徒刑參年拾月。 15 陳信憲 108年3月25日中午12時許 桃園市中壢區五興路某處（地址不詳） 甲基安非他命1包（重量不詳） 500元 江支舜販賣第二級毒品，累犯，處有期徒刑參年捌月。 16 陳信憲 108年3月29日下午13時30分許 桃園市中壢區五興路某處（地址不詳） 甲基安非他命，數量及重量不詳 500元 江支舜販賣第二級毒品，累犯，處有期徒刑參年捌月。 17 陳信憲 108年5月1日晚間18時30分許 桃園市中壢區五興路270巷內 甲基安非他命1包（重量不詳） 1,000元 江支舜販賣第二級毒品，累犯，處有期徒刑參年玖月。 18 陳信憲 108年5月11日下午17時許 桃園市中壢區五興路270巷內 甲基安非他命1小包（重量不詳） 1,000元 江支舜販賣第二級毒品，累犯，處有期徒刑參年玖月。 19 陳信憲 108年5月22日晚間22時30分許 桃園市中壢區五興路某處（地址不詳） 甲基安非他命1小包（重量不詳） 1,000元 江支舜販賣第二級毒品，累犯，處有期徒刑參年玖月。 總計     26,000元